【裁判字號】    99,交訴,34
【裁判日期】    990413
【裁判案由】    公共危險等
【裁判全文】
臺灣臺南地方法院刑事判決              99年度交訴字第34號
公  訴  人  臺灣臺南地方法院檢察署檢察官
被      告  乙○○
上列被告因公共危險等案件，經檢察官提起公訴（98年度偵續字
第226號），被告就犯罪事實為有罪之陳述，經本院裁定進行簡
式審判程序後，判決如下：
    主  文
乙○○服用酒類，不能安全駕駛動力交通工具而駕駛，處有期徒
刑參月；又因過失致人於死，處有期徒刑柒月；又駕駛動力交通
工具肇事，致人死亡而逃逸，處有期徒刑柒月。應執行有期徒刑
壹年參月。緩刑參年，並應向指定之政府機關、政府機構、行政
法人、社區或其他符合公益目的之機構或團體，提供壹佰捌拾小
時之義務勞務，緩刑期間付保護管束。
    事實及理由
一、乙○○自民國98年4月18日晚間8時許，在其位於臺南縣永康
    市○○路356號9樓之1之住處飲用酒類後已無法安全駕駛動
    力交通工具，其原應注意汽車駕駛人飲用酒類或其他類似物
    後其吐氣所含酒精濃度超過每公升0.25毫克，或血液中酒精
    濃度超過百分之0.05以上者，不得駕車，而依當時情形又無
    不能注意之情事，竟仍執意於酒後駕駛車牌號碼1010-SU號
    自用小客車，於同日晚間9時15分許，沿臺南市○○○路由
    東往西方向行駛，於行經該路與海安路交岔路口時，本應隨
    時注意車前狀況，並隨時採取必要之安全措施，且汽車行車
    速度應依標誌或標線之規定行駛，且依當時天候晴、路面乾
    燥、無缺陷，且無障礙物、視距良好等情觀之，亦無不能注
    意之情形，竟疏於注意，即貿然以時速8、90公里之速度通
    過該交岔路口，適有甲○○駕駛車號ML3-800重型機車附載
    蔣侑潔，亦沿臺南市○○○路由東往西方向行駛，於行經上
    開交岔路口時，原應注意轉彎車應讓直行車先行，竟疏於注
    意，即貿然左轉，因雙方有上述之疏失，遂於上開交岔路口
    發生碰撞，致蔣侑潔人車倒地，受有頭部外傷等傷害，經送
    醫急救，仍因顱內出血死亡。乙○○於肇事後明知駕駛動力
    交通工具肇事致人受傷後，應停留現場處理傷者就醫事宜及
    接受員警調查，竟為逃避刑責，於肇事後即駕車逃離現場，
    並於行經臺南市○○路○段時不慎衝進魚塭，乙○○則棄車
    逃逸，嗣經依據車牌通知乙○○到案說明，並於98年4月19
    日凌晨1時13分許，測試乙○○口中呼氣之酒精濃度為每公
    升0.45毫克而查獲。
二、證據：
(一)被告乙○○於偵訊及本院訊問、審理時之自白及證人之蔣國
    財、甲○○、葉國良之證述。
(二)道路交通事故當事人酒精測定紀錄表、臺南市○○○道路交
    通事故現場圖、事故調查報告表（一）、（二）各1份及道
    路交通事故照片30幀、臺南市○○○道路交通事故初步分析
    研判表。
(三)臺灣彰化地方法院檢察署勘驗筆錄、檢察署相驗屍體證明書
    、檢驗報告書各1份及相驗照片。
三、核被告乙○○所為，係犯刑法第185條之3服用酒類，致不能
    安全駕駛動力交通工具而駕駛罪、刑法第276條第1項過失致
    死罪及刑法第185條之4肇事逃逸罪。被告所犯上開三罪間，
    犯意各別，罪名互異，應予分論併罰。又被告酒醉駕車，因
    而致人死亡，依法應負刑事責任，應依道路交通管理處罰條
    例第86條第1項規定，就其過失致死之行為加重其刑。爰審
    酌被告飲酒後經警測試其呼氣後之酒精濃度達每公升0.45毫
    克，仍駕駛自用小客車上路，漠視他人生命、身體、財產安
    全，嚴重危及公眾行車安全；又被告於肇事致人死亡後，未
    向員警報案或留置現場等待員警前往處理，亦未將被害人送
    醫救治，隨即逃離現場，惡性非輕，然念其業與被害人之家
    屬成立和解（參98年度相字第920號相驗卷第28-29頁），並
    審酌其品性、生活狀況、智識程度（高職畢業）及犯後坦承
    犯行等一切情狀，分別量處如主文所示之刑，並定其應執行
    刑，以資懲儆。末查，被告未曾受有期徒刑以上刑之宣告，
    有臺灣高等法院被告前案紀錄表1份在卷可憑，其業與被害
    人家屬成立和解，此有和解書1份在卷可稽，足見被告經本
    次罪刑之宣告後，已知所警惕，信無再犯之虞，本院認為前
    開對其宣告之刑，以暫不執行為適當，併予宣告緩刑3年，
    以啟自新。惟被告酒後駕駛自用小客車肇事致人死亡，於肇
    事後復逕行逃逸，守法觀念顯有不足，為使被告於緩刑期間
    內，仍深知戒惕，避免緩刑之宣告遭撤銷，且導正其行為與
    建立正確之法治觀念，爰併宣告其於緩刑期間內，向指定之
    政府機關、政府機構、行政法人、社區或其他符合公益目的
    之機構或團體，提供180小時之義務勞務，並依刑法第93條
    第1項第2款之規定，應於緩刑期間付保護管束，期能使被告
    於義務勞務過程及保護管束期間，確切明瞭其行為所造成之
    損害，並建立正確法治觀念。至於被告究應向何政府機關、
    政府機構、行政法人、社區或其他符合公益目的之機構或團
    體提供義務勞務，屬執行之問題，應由執行檢察官斟酌全案
    情節及各該政府機關、政府機構、行政法人、社區或其他符
    合公益目的之機構或團體之需求，妥為指定，併予敘明。
據上論斷，應依刑事訴訟法第299條第1項前段、第273條之1第1
項、第310條之2、第454條第1項，道路交通管理處罰條例第86條
第1項，刑法第185條之3、第276條第1項、第185 條之4、第51條
第5款、第74條第1項第1款、第2項第5款、第93條第1項第2款，
刑法施行法第1條之1，判決如主文。
本案經檢察官王誠到庭執行職務。
中    華    民    國    99    年    4    月    13     日
                      交通法庭  法  官  廖建彥
以上正本證明與原本無異。
如不服本判決應於收受本判決後10日內向本院提出上訴書狀，並
應敘述具體理由。其未敘述上訴理由者，應於上訴期間屆滿後20
日內向本院補提理由書狀（均須按他造當事人之人數附繕本）「
切勿逕送上級法院」。
                                書記官  吳揆滿
中    華    民    國    99    年    4    月    13     日
附錄法條：
刑法第一百八十五條之三：
服用毒品、麻醉藥品、酒類或其他相類之物，不能安全駕駛動力
交通工具而駕駛者，處一年以下有期徒刑、拘役或三萬元以下罰
金。
刑法第一百八十五條之四：
駕駛動力交通工具肇事，致人死傷而逃逸者，處六月以上五年以
下有期徒刑。
刑法第二百七十六條第一項：
因過失致人於死者，處二年以下有期徒刑、拘役或二千元以下罰
金。

司法院資訊處製作；財團法人民間司法改革基金會備份。
